【裁判字號】    98,消債更,117
【裁判日期】    981231
【裁判案由】    更生
【裁判全文】
臺灣桃園地方法院民事裁定           98年度消債更字第117號
聲  請  人
即債務人    甲○○
代  理  人  青含國律師
上列聲請人因消費者債務清理事件聲請更生，本院裁定如下：
    主  文
債務人甲○○自中華民國九十九年一月五日下午六時起開始更生
程序。
命司法事務官進行本件更生程序。
    理  由
一、按法院開始更生程序之裁定，應載明其年、月、日、時，並
    即時發生效力。次按法院裁定開始更生或清算程序後，得命
    司法事務官，進行更生或清算程序，必要時，得選任律師、
    會計師或其他適當之自然人或法人一人為監督人或管理人。
    消費者債務清理條例（下簡稱本條例）第45條第1 項、第16
    條第1項分別定有明文。
二、本件債務人聲請意旨略以：債務人每月薪資約新台幣（下同
    ）25,000元，積欠金融機構共新台幣（下同）2,420,941 元
    ，前依消費者債務清理條例第151 條第1 項規定，與最大債
    權金融機構安泰銀行為前置協商，協商不成立，聲請人若清
    償積欠銀行本息，實已不足以維持債務人最低基本生活所需
    。而聲請人無擔保或無優先權之債務總額未逾1,200 萬元，
    復未經法院裁定開始清算程序或宣告破產，爰請求准予裁定
    開始更生等語。
三、按消費者債務清理條例立法意旨，乃在幫助陷於經濟上困境
    之債務人，得藉由更生或清算程式，走出經濟困境，避免走
    向絕路，實現憲法所保障之生命權。經查：債務人所主張之
    上開事實，業據提出財產及收入狀況說明書、債權人及債務
    人清冊、財團法人金融聯合徵信中心當事人綜合信用報告、
    財產歸屬清單、96年度綜合所得稅各類所得清單、財團法人
    金融聯合徵信中心當事人綜合信用報告為證，核無不實。而
    債務人每月之薪資扣除應繳納之勞健保費用後，實領2 萬6
    、7 千元，有98年3 至6 月之員工薪資單在卷可稽，惟債務
    人與其配偶張育碩共育有3 名年幼子女（分為90年、93年、
    95年生），依常情，僅以上開收入，維持其與3 名幼子之最
    低基本生活所需，顯有困難，而其配偶張育碩另因無法清償
    債務而進行清算程序中（本院98年消債清字第25號），有前
    開民事裁定在卷可稽，故債務人之配偶對減輕家庭基本支出
    助益有限。復依債務人所提出之前開財產歸屬清單觀之，債
    務人名下亦無財產可供清償債務。綜上所述，堪認本件債務
    人確有不能清償債務之情事。再本件又查無債務人有消費者
    債務清理條例第6 條第3 項、第8 條或第46條各款所定駁回
    更生聲請之事由存在，則債務人聲請更生，應屬有據；並依
    首揭規定命司法事務官進行
    本件更生程式，爰裁定如主文。
中    華    民    國    98    年    12    月    31    日
                  民事第一庭    法  官  吳爭奇
上為正本係照原本作成。
本件不得抗告。
本裁定已於99年1月5日下午5時公告。
中    華    民    國    99    年    1     月    4     日
                                書記官  黃瓊儀

司法院資訊處製作；財團法人民間司法改革基金會備份。
